臺灣士林地方法院刑事判決
111年度訴字第213號
                                      111年度訴字第295號
公  訴  人  臺灣士林地方檢察署檢察官
被      告  周展宇




選任辯護人  蔡賢俊律師
            姜鈞律師
被      告  柯宏達


選任辯護人  陳彥仰律師
上列被告因詐欺案件，經檢察官提起公訴（111年度偵字第7356
號、111年度偵字第7357號、111年度偵字第9172號、111年度偵
字第9667號、111年度偵字第9668號、111年度偵字第9994號）及
追加起訴（111年度偵字第13648號），本院判決如下：
    主  文
周展宇犯如附表二之二、三之二、五之一、五之二「主文」欄所
示之罪，各處如附表二之二、三之二、五之一、五之二「主文」
欄所示之刑。應執行有期徒刑貳年捌月。扣案如附表一編號一、
三、四所示之物均沒收；未扣案之犯罪所得新臺幣參萬元沒收，
於全部或一部不能沒收或不宜執行沒收時，追徵其價額。
柯宏達犯如附表三之二「主文」欄所示之罪，各處如附表三之二
「主文」欄所示之刑。應執行有期徒刑貳年陸月。扣案如附表一
編號二所示之物均沒收；未扣案之犯罪所得新臺幣參萬元沒收，
於全部或一部不能沒收或不宜執行沒收時，追徵其價額。
    犯罪事實
一、周展宇（通訊軟體LINE暱稱虎，微信暱稱Shelby、Joker、
    宇」前有詐欺集團之前科，自民國110年起，加入真實姓名
    、年籍均不詳、綽號「V」（下稱「V」）等人所屬之詐欺集
    團成員，負責管理、維護詐欺機房之數位式移動節費設備（
    Digital Mobile Trunk，以下簡稱DMT節費器），周展宇並
    招募柯宏達（微信、LINE暱稱G63）、不知情之任子杰、翁
    詩茹（其等所涉詐欺罪嫌，均另經檢察官為不起訴處分）等
    人負責管理DMT節費器。周展宇、柯宏達與「V」等人意圖為
    自己不法之所有，基於三人以上共同詐欺取財之犯意聯絡，
    分別為下列犯行：
(一)周展宇於110年12月間某日，以週薪新臺幣（下同）3,000元
    之報酬，提供DMT節費器1台與柯宏達，將之安裝在柯宏達位
    在新北市○○區○○路0段000巷00號住處內，期間並由周展宇指
    示柯宏達管理、維護上開DMT節費器，確保其得以順利運作
    。
(二)周展宇、柯宏達於110年11月底某日，提供DMT節費器1台（
    未扣案）與翁詩茹，並由柯宏達將之安裝在翁詩茹前位於新
    北市○○區○○○路00○0號2樓之租屋處，柯宏達復於110年12月
    底某日，前往上開處所，將DMT節費器3台安裝在該處，然因
    翁詩茹之新莊租屋處於111年2月10日退租，故翁詩茹委由任
    子杰於111年2月21日前往該租屋處警衛室取回DMT節費器後
    ，由任子杰將之安裝在其等同居之新北市○○區○○路00號5樓
    頂加之居所，期間內並由周展宇、柯宏達指示任子杰、翁詩
    茹維護、管理上開DMT節費器，確保其得順利運作，任子杰
    與翁詩茹並從中獲取每月3,000元之報酬。
(三)另由詐欺集團成員自不詳地點，持與DMT節費器內建IMEI序
    號搭配之行動電話，與如附表2之2、3之2所示之被害人聯絡
    ，以「猜猜我是誰」之方式，對其等施以詐術，使被害人等
    陷於錯誤，而匯款至指定之人頭帳戶，續由詐欺集團車手加
    以提領。
(四)嗣為警於111年3月8日，在新北市○○區○○路0段000巷00號4樓
    第1間房查獲如附表1編號2所示柯宏達管理之DMT節費器1台
    ；於111年3月14日，在新北市○○區○○路00號5樓頂加查獲如
    附表1編號3所示任子杰、翁詩茹管理之DMT節費器3台。
二、周展宇與「V」等人另意圖為自己不法之所有，基於三人以
    上共同詐欺取財之犯意聯絡，於110年12月間某日，提供DMT
    節費器1台與許家豪（其所涉詐欺罪嫌，另經檢察官為不起
    訴處分），將之安裝在許家豪位在桃園市○○區○○○路00號14
    樓住處（下稱民有東路機房）內，期間並由周展宇指示許家
    豪管理、維護上開DMT節費器，確保其得以順利運作。周展
    宇為避免DMT節費器信號發送過程為警查緝，遂於111年2月
    間，將DMT節費器取回後，安裝在其位於新北市○○區○○街000
    巷0弄00號4樓住處（下稱福樂街機房），再於同年2月底，
    將上開DMT節費器安裝在民有東路機房。於周展宇、許家豪
    管領DMT節費器期間內，由詐欺集團成員自不詳地點，持與
    附表4所示DMT節費器內建IMEI序號搭配之行動電話，與如附
    表5之1、5之2所示之被害人聯絡，以「猜猜我是誰」之方式
    ，對其等施以詐術，使被害人陷於錯誤，而匯款至指定之人
    頭帳戶，續由詐欺集團車手加以提領。嗣為警於111年3月22
    日，在民有東路機房查獲如附表1編號4所示之DMT節費器1台
    。
三、案經附表2之2、3之2、5之1、5之2所示之被害人分別訴由臺
    北市政府警察局士林分局報告臺灣士林地方檢察署（下稱士
    林地檢署）檢察官偵查起訴及追加起訴。
    理  由
壹、證據能力部分：
　　本案認定犯罪事實所引用之證據，皆無證據證明係公務員違
    背法定程序所取得，又檢察官及被告2人於本院準備程序及
    審理時均同意作為證據（見本院111年度訴字第213號卷【下
    稱本院卷】第89至91頁、第183至213頁、第267至306頁），
    復經審酌該等證據製作時之情況，尚無顯不可信與不得作為
    證據之情形，亦無違法不當與證明力明顯過低之瑕疵，且與
    待證事實具有關聯性，認為以之作為證據應屬適當，依刑事
    訴訟法第158條之4反面解釋及第159條之5規定，認均有證據
    能力。
貳、實體部分認定犯罪事實所憑之證據及理由
一、被告之辯解：
(一)訊據被告周展宇對於上開犯罪事實一、二所示之犯行均坦承
    不諱，被告柯宏達則對犯罪事實一所示之客觀事實亦均坦承
    不諱，惟矢口否認有何犯三人以上共同詐欺取財罪之犯行，
    辯稱略以：我不知道DMT節費器是詐騙機台，我以為是挖礦
    機，因為周展宇跟我說是挖礦機，我是在起訴後才知道起訴
    書所載的被害人是被詐欺的等語。
(二)辯護人則為被告柯宏達辯稱略以：
　　被告柯宏達主觀上並不知悉DMT節費器為詐騙機台的詐騙設
    備，其主觀上認知為虛擬貨幣的挖礦機，同案被告翁詩茹與
    任子杰亦與被告柯宏達有相同情形，但該2人均經檢察官另
    為不起訴處分，故被告柯宏達就此部分，仍容有無罪之可能
    等語。
二、本案不爭執之事實
　　被告周展宇前有詐欺集團之前科，自110年起，加入「V」所
    屬之詐欺集團成員，負責管理、維護詐欺機房之DMT節費器
    ，被告周展宇並招募被告柯宏達（微信、LINE暱稱G63）、
    不知情之任子杰及翁詩茹、許家豪等人負責管理DMT節費器
    。被告周展宇與「V」等人意圖為自己不法之所有，基於三
    人以上共同詐欺取財之犯意聯絡，分別為下列犯行：
(一)被告周展宇於110年12月間某日，以週薪3,000元之報酬，提
    供DMT節費器1台與被告柯宏達，將之安裝在被告柯宏達位在
    新北市○○區○○路0段000巷00號住處內，期間並由被告周展宇
    指示被告柯宏達管理、維護上開DMT節費器，確保其得以順
    利運作。
(二)被告周展宇、柯宏達於110年11月底某日，提供DMT節費器1
    台（未扣案）與翁詩茹，並由被告柯宏達將之安裝在翁詩茹
    前位於新北市○○區○○○路00○0號2樓之租屋處，被告柯宏達復
    於110年12月底某日，前往上開處所，將DMT節費器3台安裝
    在該處，然因翁詩茹之新莊租屋處於111年2月10日退租，故
    翁詩茹委由任子杰於111年2月21日前往該租屋處警衛室取回
    DMT節費器後，由任子杰將之安裝在其等同居之新北市○○區○
    ○路00號5樓頂加之居所，期間內並由被告周展宇、柯宏達指
    示任子杰、翁詩茹維護、管理上開DMT節費器，確保其得順
    利運作，任子杰與翁詩茹並從中獲取每月3,000元之報酬。
(三)另由詐欺集團成員自不詳地點，持與DMT節費器內建IMEI序
    號搭配之行動電話，與如附表2之2、3之2所示之被害人聯絡
    ，以「猜猜我是誰」之方式，對其等施以詐術，使被害人等
    陷於錯誤，而匯款至指定之人頭帳戶，續由詐欺集團車手加
    以提領。
(四)嗣為警於111年3月8日，在新北市○○區○○路0段000巷00號4樓
    第1間房查獲被告柯宏達管理如附表1編號2所示之DMT節費器
    1台；於111年3月14日，在新北市○○區○○路00號5樓頂加查獲
    如附表1編號3所示任子杰、翁詩茹管理之DMT節費器3台。
(五)被告周展宇復於110年12月間某日，提供DMT節費器1台與許
    家豪，將之安裝在民有東路機房內，期間並由被告周展宇指
    示許家豪管理、維護上開DMT節費器，確保其得以順利運作
    。被告周展宇為避免DMT節費器信號發送過程為警查緝，遂
    於111年2月間，將DMT節費器取回後，安裝在福樂街機房，
    再於同年2月底，將上開DMT節費器安裝在民有東路機房。於
    被告周展宇、許家豪管領DMT節費器期間內，由詐欺集團成
    員自不詳地點，持與附表4所示DMT節費器內建IMEI序號搭配
    之行動電話，與如附表5之1、5之2所示之被害人聯絡，以「
    猜猜我是誰」之方式，對其等施以詐術，使被害人陷於錯誤
    ，而匯款至指定之人頭帳戶，續由詐欺集團車手加以提領。
    嗣為警於111年3月22日，在民有東路機房查獲扣案如附表1
    編號4所示之DMT節費器1台。
(六)上開（一）至（五）等事實，為被告周展宇所坦承不諱（見
    本院卷第88頁、第267頁、第307至309頁），並據證人任子
    杰於警詢、偵訊時證述（見士林地檢署111年度偵字第7356
    號卷【下稱偵7356卷】二第65至72頁；士林地檢署111年度
    偵字第9668號卷【下稱偵9668卷】二第8至11頁）、證人即
    告訴人蔡燕惠、李農賢、張素珠、許清舜、陳木生、劉麗琴
    、李惠真、陳福村、何素珠、謝香、梁國光、莊謝金鳳、黎
    兆嘉、詹佳德、張秀美、吳慶娟、鄭世豊、廖武正、陳美緞
    、陳億欣、王美卿、陳美華、陳明德、張士明、李雅、許麗
    雪、陳文毅、黃天明、鍾淑娟、薛馨香於警詢時證述（見臺
    灣新北地方檢察署【下稱新北地檢署】111年度他字第2214
    號卷【下稱他卷】第17至19頁；偵7356卷二第147至149頁；
    偵9668卷一第227至228頁；士林地檢署111年度偵字第9994
    號卷【下稱偵9994卷】二第7至8頁；士林地檢署111年度偵
    字第9667號卷【下稱偵9667卷】一第265至268頁、第285至2
    87頁、第297至300頁、第365至366頁、第379至380頁；偵96
    68卷一第237至238頁、第253至259頁、第275至276頁、第28
    7至288頁、第299至300頁、第337至339頁、第351至355頁；
    偵9994卷二第169至170頁；偵9667卷一第249至251頁、第31
    1至312頁、第343至345頁；士林地檢署111年度偵字第13648
    號卷【下稱偵13648卷】第79至80頁、第95至96頁、第105至
    111頁、第121至123頁、第279至280頁、第295至297頁、第3
    25至327頁、第337至340頁、第353至355頁、第371至373頁
    ）及證人林美玉於警詢時證述（見偵9667卷一第349至350頁
    ）明確，復有被告柯宏達與「宇」、「Joker」即周展宇；
    與「包裹」、「達浪」、「皓睿」、「ShenghongWang」、
    「林言修」、「04」、「8」、「3/4領包」、「Ace」、「Z
    zz」、「工作區」、「YutongLin」、「大陸仔」、「虹」
    、「迪麗熱巴3.0」、「崩牙駒\@」、「雞」間之對話紀錄
    擷圖（見士林地檢署111年度偵字第11348號卷【下稱偵1134
    8卷】第27至29頁、第35至39頁、第49至56頁、第97至98頁
    、第115至116頁、第131至134頁、第59至61頁、第109至110
    頁、第159至162頁、第63至65頁、第111至113頁、第181至1
    88頁、第67頁、第69至69頁背面、第71至72頁、第73至75頁
    、第77至89頁、第91至93頁、第135至137頁、第95至96頁、
    第139至141頁、第99至106頁、第147至150頁、第107至108
    頁、第143至146頁、第151至158頁、第163頁、第165至167
    頁、第169至171頁、第189頁；士林地檢署111年度偵字第73
    57號卷【下稱偵7357卷】一第29至30頁）、被告柯宏達之扣
    案行動電話內相簿、內「Joker」即周展宇聯絡資訊及備忘
    錄擷圖（見偵11348卷第41至46頁、第57頁、第31至33頁、
    第47至48頁）、被告柯宏達之111年3月8日臺北市政府警察
    局士林分局搜索扣押筆錄、扣押物品目錄表、搜索扣押現場
    照片、扣案物品照片（見偵11348卷第193至199頁、第205至
    211頁）、附表3之1由柯宏達管領之DMT節費器對應序號（見
    偵11348卷第210至211頁）、被告柯宏達租屋處之DMT節費器
    通聯紀錄（見偵11348卷第293至297頁）、被告柯宏達之扣
    案行動電話內LINE個人主頁擷圖（見偵7357卷一第27頁）、
    被告周展宇之指認犯罪嫌疑人紀錄表（見偵7356卷一第31至
    35頁）、被告周展宇與「V」、「An.」、「ZIJIE」、「詩
    茹」、「霆.」、「油頭小鬼」間之對話紀錄擷圖（見偵735
    6卷一第37至63頁、第67至104頁、第107至115頁、第117頁
    、第119至131頁、第133頁）、被告周展宇之扣案行動電話
    內「Shelby」主頁、通訊錄擷圖、「虎」主頁、備忘錄擷圖
    （見偵7356卷一第65至66頁、第105頁、第135頁）、被告周
    展宇之111年3月22日臺北市政府警察局士林分局搜索扣押筆
    錄、扣押物品目錄表、搜索扣押現場照片、扣案物品照片（
    見偵7356卷一第139至143頁、147至149頁）、士林地檢署檢
    察官109年度偵字第10871、14063、14657號起訴書（見偵73
    56卷二第207至216頁）、證人翁詩茹之指認犯罪嫌疑人紀錄
    表（見偵7356卷二第15至19頁）、翁詩茹行動電話內與「柯
    少」、與「G63」即柯宏達、與「Shelby」即周展宇、「3人
    」、「4人」群組間之對話紀錄擷圖（見偵7356卷二第21至2
    7頁、第29至31頁、第33至47頁、第49至58頁、第59至62頁
    ）、證人任子杰之指認犯罪嫌疑人紀錄表（見偵7356卷二第
    73至77頁）、任子杰與「虎」即周展宇間之對話紀錄擷圖（
    見偵7356卷二第79至87頁）、任子杰、翁詩茹之臺北市政府
    警察局士林分局搜索扣押筆錄、扣押物品目錄表、搜索扣押
    現場照片、扣案物品照片（見偵7356卷二第95至99頁、第10
    3至112頁）、附表2之1由任子杰、翁詩茹管領之DMT節費器
    對應序號（4埠）、（8埠）、（16埠）（見偵7356卷二第10
    8頁、第110頁、第112頁）、任子杰、翁詩茹贓物認領保管
    單（見偵9668卷一第107頁）、告訴人蔡燕惠之內政部警政
    署反詐騙諮詢專線紀錄表、臺北市政府警察局文山第一分局
    指南派出所受理詐騙帳戶通報警示簡便格式表、通聯紀錄、
    DMT節費器對應序號IMEI碼000000000000000號資訊擷圖、第
    一銀行存摺封面影本、111年2月23日第一銀行匯款申請書回
    條、111年2月23日合作金庫商業銀行匯款申請書代收入傳票
    、序號通聯明細（見他卷第15頁、第21頁、第23頁、第89頁
    ；偵11348卷第225至227頁；偵9667卷一第339頁）、告訴人
    李農賢之內政部警政署反詐騙諮詢專線紀錄表、與「Tun-me
    iChang游登美.」間之對話紀錄擷圖、李農賢、廖藹淳之士
    林區農會存摺影本、士林區農會匯款單、臺北市政府警察局
    士林分局天母派出所受理詐騙帳戶通報警示簡便格式表、金
    融機構聯防機制通報單、序號通聯明細（見偵7356卷二第14
    5頁、第152頁、第157頁、第153至155頁、第157至159頁、
    第161至163頁、第165頁）、告訴人許清舜之內政部警政署
    反詐騙諮詢專線紀錄表、梅山鄉農會存摺影本、嘉義縣梅山
    鄉農會110年12月14日匯款回條、彰化銀行110年12月14日存
    款憑條、受理詐騙帳戶通報警示簡便格式表、通聯及對話記
    錄擷圖、110年12月15日關懷宣導照片（見偵9667卷一第227
    至228頁、第231至237頁、第239至244頁）、告訴人陳木生
    之內政部警政署反詐騙諮詢專線紀錄表、潘月娥之台新銀行
    存摺影本、台新國際商業銀行對帳單交易明細、台新銀行存
    摺影本、臺北市政府警察局中山分局大直派出所受理詐騙帳
    戶通報警示簡便格式表、序號通聯明細（見偵9667卷一第26
    3頁、第269至271頁、第273至277頁、第279頁）、告訴人劉
    麗琴之內政部警政署反詐騙諮詢專線紀錄表、110年12月24
    日郵政跨行匯款申請書、新北市政府警察局海山分局江翠派
    出所受理詐騙帳戶通報警示簡便格式表、序號通聯明細（見
    偵9667卷一第281至283頁、第289頁、第291頁、第293頁）
    、告訴人李惠真之內政部警政署反詐騙諮詢專線紀錄表、永
    豐銀行存摺影本、永豐銀行110年12月24日匯出匯款申請單
    、臺北市政府警察局中山分局民權一派出所受理詐騙帳戶通
    報警示簡便格式表、序號通聯明細（見偵9667卷一第295頁
    、第301至303頁、第305頁、第307頁）、告訴人陳福村之內
    政部警政署反詐騙諮詢專線紀錄表、郵局存摺影本、臺灣銀
    行存摺影本、臺灣銀行111年3月3日匯款申請書（2）回條聯
    、111年3月3日郵政跨行匯款申請書、新北市政府警察局永
    和分局新生派出所受理詐騙帳戶通報警示簡便格式表、序號
    通聯明細（見偵9667卷一第363頁、第367至373頁、第375頁
    ）、告訴人何素珠之內政部警政署反詐騙諮詢專線紀錄表、
    龍潭區農會111年3月7日匯款申請書、桃園市政府警察局龍
    潭分局高平派出所受理詐騙帳戶通報警示簡便格式表、通聯
    紀錄擷圖、序號通聯明細（見偵9667卷一第377至378頁、第
    381頁、第383頁、第385頁、第387頁）、告訴人鄭世豊之內
    政部警政署反詐騙諮詢專線紀錄表、111年3月9日郵政跨行
    匯款申請書、臺南市政府警察局歸仁分局歸仁派出所受理詐
    騙帳戶通報警示簡便格式表、對話紀錄擷圖、序號通聯明細
    （見偵9667卷一第389至390頁、第395頁、第397頁、第399
    頁、第401頁）、告訴人張素珠之內政部警政署反詐騙諮詢
    專線紀錄表、對話紀錄擷圖、彰化銀行匯款申請書、通聯記
    錄擷圖、新北市政府警察局林口分局林口派出所受理詐騙帳
    戶通報警示簡便格式表、序號通聯明細（見偵9668卷一第22
    5頁、第229頁至231頁、第233頁）、告訴人謝香之內政部警
    政署反詐騙諮詢專線紀錄表、111年1月14日新北市板橋區農
    會匯款申請書、新北市政府警察局海山分局文聖派出所受理
    詐騙帳戶通報警示簡便格式表、通聯及對話記錄擷圖、序號
    通聯明細（見偵9668卷一第235至236頁、第239頁、第241頁
    、第243至245頁、第247頁）、告訴人梁國光之內政部警政
    署反詐騙諮詢專線紀錄表、國泰世華商業銀行111年1月14日
    匯出匯款憑證、苗栗縣警察局苗栗分局頭屋分駐所受理詐騙
    帳戶通報警示簡便格式表、通話及對話記錄擷圖、序號通聯
    明細（見偵9668卷一第249至251頁、第261頁、第263頁、第
    265頁、第267至269頁、第271頁）、告訴人莊謝金鳳之內政
    部警政署反詐騙諮詢專線紀錄表、111年2月25日郵局無摺存
    款存款人收執聯、新北市政府警察局中和分局秀山派出所受
    理詐騙帳戶通報警示簡便格式表、通話紀錄擷圖、序號通聯
    明細（見偵9668卷一第273頁、第277頁、第279頁、第281至
    283頁）、告訴人黎兆嘉之內政部警政署反詐騙諮詢專線紀
    錄表、111年3月11日臺灣銀行匯款申請書（2）回條聯、臺
    灣銀行存摺影本、苗栗縣警察局頭份分局頭份派出所受理詐
    騙帳戶通報警示簡便格式表、通聯記錄擷圖、序號通聯明細
    （見偵9668卷一第285至286頁、第289至291頁、第293至295
    頁）、告訴人詹佳德之內政部警政署反詐騙諮詢專線紀錄表
    、匯款單、華南銀行存摺影本、臺南市政府警察局第二分局
    民權派出所受理詐騙帳戶通報警示簡便格式表、對話及通聯
    紀錄擷圖、序號通聯明細（見偵9668卷一第297頁、第301至
    307頁、第309至315頁、第317頁）、告訴人張秀美之內政部
    警政署反詐騙諮詢專線紀錄表、桃園市政府警察局大溪分局
    南雅派出所受理詐騙帳戶通報警示簡便格式表、通聯記錄、
    匯款及對話紀錄擷圖、金融卡影本、序號通聯明細（見偵96
    68卷一第335至336頁、第341頁、第343至345頁、第347頁）
    、告訴人吳慶娟之內政部警政署反詐騙諮詢專線紀錄表、聯
    邦銀行111年3月11日客戶收執聯、新北市政府警察局汐止分
    局社后派出所受理詐騙帳戶通報警示簡便格式表、序號通聯
    明細（見偵9668卷一第349頁、第357頁、第359頁、第361頁
    ）、被害人廖武正之內政部警政署反詐騙諮詢專線紀錄表、
    110年12月16日竹山鎮農會匯款申請書、竹山鎮農會存摺影
    本、南投縣政府警察局竹山分局竹山派出所受理詐騙帳戶通
    報警示簡便格式表、簡訊擷圖、序號通聯明細（見偵9667卷
    一第247頁、第253至255頁、第257頁、第259頁、第261頁）
    、被害人陳美緞之內政部警政署反詐騙諮詢專線紀錄表、郵
    局存摺影本、臺中市政府警察局第四分局春社派出所受理詐
    騙帳戶通報警示簡便格式表、序號通聯明細（見偵9667卷一
    第309至310頁、第313至319頁、第321頁）、被害人陳億欣
    之國泰世華商業銀行111年3月2日存款憑證、臺北市政府警
    察局士林分局天母派出所受理詐騙帳戶通報警示簡便格式表
    、對話及通話紀錄擷圖、序號通聯明細、內政部警政署反詐
    騙諮詢專線紀錄表（見偵9667卷一第353頁、第355頁、第35
    7至359頁、第361頁；偵9994卷二第119至120頁）、告訴人
    王美卿之內政部警政署反詐騙諮詢專線紀錄表、110年12月7
    、8日郵政跨行匯款申請書、臺中市政府警察局清水分局清
    水派出所受理詐騙帳戶通報警示簡便格式表、行動電話通話
    紀錄擷圖、與詐欺集團對話紀錄擷圖、序號通聯明細（見偵
    13648卷第77頁、第81頁、第83頁、第85至87頁、第89至91
    頁）、告訴人陳美華之內政部警政署反詐騙諮詢專線紀錄表
    、與詐欺集團對話紀錄擷圖、110年12月13日台北富邦銀行
    匯款委託書證明聯、台北富邦銀行存摺影本、行動電話通話
    紀錄擷圖、臺北市政府警察局松山分局三民派出所受理詐騙
    帳戶通報警示簡便格式表、序號通聯明細（見偵13648卷第9
    3頁、第97至99頁、第101至105頁）、被害人陳明德之內政
    部警政署反詐騙諮詢專線紀錄表、存摺封面影本、111年3月
    4日郵政入戶匯款申請書、臺中市政府警察局霧峰分局仁化
    派出所受理詐騙帳戶通報警示簡便格式表、序號通聯明細（
    見偵13648卷第107頁、第113頁、第115頁、第117頁）、告
    訴人張士明之內政部警政署反詐騙諮詢專線紀錄表、111年3
    月9日郵政跨行匯款申請書、高雄市政府警察局楠梓分局楠
    梓派出所受理詐騙帳戶通報警示簡便格式表、與詐欺集團對
    話紀錄擷圖、行動電話通話紀錄擷圖、序號通聯明細（見偵
    13648卷第119至120頁、第125頁、第127頁、第129頁、第13
    1頁）、告訴人李雅之內政部警政署反詐騙諮詢專線紀錄表
    、基隆市警察局第二分局正濱派出所受理詐騙帳戶通報警示
    簡便格式表、111年2月15、16日郵政跨行入口匯款申請書、
    存摺影本、序號通聯明細（見偵13648卷第277頁、第283至2
    86頁、第288至289頁、第291頁）、被害人許麗雪之內政部
    警政署反詐騙諮詢專線紀錄表、臺南市政府警察局佳里分局
    佳里派出所受理詐騙帳戶通報警示簡便格式表、111年2月18
    日郵政跨行匯款申請書、111年2月21日佳里區農會匯款回條
    、匯款申請書、111年2月21日郵局無摺存款存款人收執聯、
    111年2月22、23日佳里區農會匯款回條、匯款申請書、存摺
    影本、序號通聯明細（見偵13648卷第293頁、第299至303頁
    、第305至317頁、第321頁）、告訴人陳文毅之內政部警政
    署反詐騙諮詢專線紀錄表、屏東縣政府警察局保安隊受理詐
    騙帳戶通報警示簡便格式表、111年2月21日臺灣土地銀行存
    摺類存款憑條、上海商業儲蓄銀行存款憑條、序號通聯明細
    （見偵13648卷第323頁、第329至331頁、第333頁）、告訴
    人黃天明之內政部警政署反詐騙諮詢專線紀錄表、臺北市政
    府警察局中山分局民權一派出所受理詐騙帳戶通報警示簡便
    格式表、111年2月22日陽信商業銀行匯款收執聯、與詐欺集
    團對話紀錄擷圖、行動電話通話紀錄擷圖、序號通聯明細（
    見偵13648卷第335至336頁、第341頁、第343頁、第345至34
    7頁、第349頁）、告訴人鍾淑娟之內政部警政署反詐騙諮詢
    專線紀錄表、新北市政府警察局樹林分局山佳派出所受理詐
    騙帳戶通報警示簡便格式表、111年2月23日郵政跨行匯款申
    請書、與詐欺集團對話紀錄擷圖、序號通聯明細（見偵1364
    8卷第351至352頁、第357頁、第359頁、第361至365頁、第3
    67頁）、告訴人薛馨香之內政部警政署反詐騙諮詢專線紀錄
    表、高雄市政府警察局鼓山分局龍華派出所受理詐騙帳戶通
    報警示簡便格式表、111年2月25日臺灣銀行匯款申請書回條
    聯、序號通聯明細（見偵13648卷第369至370頁、第375頁、
    第377頁、第381頁）等證據在卷可稽，且有扣案如附表1各
    編號所示之行動電話、DMT節費器等物可佐，此為被告2人及
    辯護人所不爭執（見本院卷第92至93頁、本院111年度訴字
    第295號卷第52頁），核與被告周展宇之任意性自白相符，
    而得採信為真，此部分之事實，首堪認定。
三、本案爭點
　　被告柯宏達係以上揭情詞置辯，故本案爭點則為：被告柯宏
    達有無加入「V」所屬之詐欺集團，並與被告周展宇基於三
    人以上共同詐欺取財之犯意聯絡，為上開行為，而犯三人以
    上共同詐欺取財之犯行？抑或是其主觀上均不知上揭DMT節
    費器係涉犯詐欺之工具，而無加重詐欺取財罪之故意？本院
    認定被告柯宏達有罪之理由，茲分述如下：
(一)被告柯宏達及辯護人雖均辯以不知道DMT節費器為詐欺所用
    ，以為是挖礦機之設備等語。然依被告柯宏達之供述，其僅
    須將該機台置於租屋處內，並將之插電連上網路後放著，即
    可向被告周展宇領取報酬等語（見偵11348卷第15頁），可
    知其所自稱之工作皆為舉手投足之事務，其實際上從事者，
    乃全然不需任何基本技能，時間、勞力成本極低之工作，參
    諸現今臺灣社會之工作難尋，而被告柯宏達所從事者，卻此
    僅有單一業務內容之工作即可輕鬆獲取薪資，依照具有一般
    智識程度之成年人之判斷，已足啟疑竇。參以被告柯宏達自
    承：是周展宇招募我加入詐騙集團，我跟周展宇一開始只有
    擺機器，一週就可以拿1,000元或2,000元，後來是管理我的
    人要我找人幫忙取簿，我才去問周展宇，周展宇就有幫我找
    到人去做取簿手，我跟周展宇都是在做一些詐騙的事情。周
    展宇的上手是高澤，我跟周展宇、翁詩茹及高澤有一個群組
    ，該群組就是在講機器的事情，當時裡面高澤說只要能幫他
    處理機器，就能多拿一點錢，我就覺得怪怪的。我當時已經
    覺得不太對、是犯法的，才請周展宇把東西拿回去等語（見
    偵11348卷第15頁；偵7357卷一第333至337頁），顯見被告
    柯宏達不僅有與被告周展宇共同加入詐欺集團擔任取簿手之
    工作，對於被告周展宇所交付之物為詐欺集團所用之物，均
    無任何合理期待或跡象可認為係正當工作之物，其斯時亦對
    DMT節費器為不法之物已有認識，仍故於上開租屋處內擺放D
    MT節費器，益見被告柯宏達對此參與詐欺集團早已知之甚詳
    。參以被告柯宏達自稱須將機台每週關機，並要不時更換地
    方等語（見偵7357卷一第325至337頁），佐以其已自承：我
    的手機裡有關於要如何製造斷點之資訊，我是110年12月初
    先幫忙顧機器，到12月底開始當取簿手等語（見偵7357卷一
    第335頁），亦徵被告柯宏達對於不斷將機台更改位置，即
    如同取簿手欲製造斷點以刻意隱藏真實身分之情亦已知悉，
    衡情如擺放之DMT節費器真屬合法，該物之大小亦非甚鉅，
    家中有空間擺放該機台並連上網路等情，均無任何困難之處
    ，則高澤或被告周展宇大可自行出面擺放DMT節費器，即得
    輕鬆賺取報酬，實無多次更改擺放地點或委由他人擺放，以
    此耗費時間、勞力，提高支出多餘之人事費用以徒增成本之
    理。況被告柯宏達所辯稱之挖礦機亦無須如此變更地點，故
    其辯稱均不知情、以為是挖礦機云云，與客觀事證及常情均
    不符，僅係其事後卸責之詞，不足採信。綜合上情，堪認被
    告柯宏達確係加入「V」所屬之詐欺集團，並與被告周展宇
    基於三人以上共同詐欺取財之犯意聯絡，為上開行為，而犯
    三人以上共同詐欺取財之犯行等情甚明。
(二)至於被告柯宏達及辯護人雖均以DMT節費器與被告柯宏達另
    案所參與擔任取簿手之詐欺工作不同乙節置辯。然觀諸被告
    柯宏達所持有扣案之行動電話內之備忘錄中，於110年9月6
    日下午3時53分記載：「斷點部分 斷點是為了保障自己安全
    ，離開現場坐計程車到公園、河堤、工地、荒郊野外進行一
    個上下車的動作還有換裝，上下車必須在沒有監視器看到的
    地方上下車，斷點起碼要做2-4個地方，保障自己行動結束
    後不會被監視器追蹤到」、「一個包包 其他東西 統一裝在
    一個包包裡面 斷點 地點 公園 堤防 找無監視器地方上下
    車 上頭命令 命令完 安排好 做什麼事情 就做 不要太多問
    題 回答 是 好 知道了 收到 有什麼手腳 自己的動作 沒有
    依照上頭命令 就倒大霉了 手機 隨時注意 手機都開啟通知
    模式 覺得手機怪怪的 群組迅速回報 請求關機三至五分鐘.
    ..找好地方待命偽裝自己  等公司來電 等命令 在下動作 
    前往pk　確認好客戶是否有人跟蹤　可疑人車　無異狀　在
    上前跟客戶pk　pk完前往丟包 丟包完馬上斷點離開現場」
    、「...這個真的 真的 真的 很重要 聊天紀錄 通話紀錄照
    片必須刪兩次　刪掉一次　垃圾桶還要一次　吐卡行動過程
    必須戴帽子　斷點帽子也要替換　不帶帽子　監視器一樣　
    拍的到眼睛眉毛輪廓　一樣追得到人找得到人」等語（見偵
    11348卷第32至33頁），固係針對被告柯宏達擔任詐欺集團
    之車手或取簿手工作之教戰手冊，然與本案均係同一詐欺集
    團成員即被告周展宇所交付之設備，且該設備亦須不斷更換
    地點，以此製造斷點，以避免遭查緝等情並無二致，僅係詐
    欺手法之不同。復參以該備忘錄記載之時間點為110年9月16
    日，顯係在被告柯宏達擺放DMT節費器之行為前，則其對此
    所涉詐欺一事亦難諉為不知；佐以於被告柯宏達與被告周展
    宇間行動電話內通訊軟體之對話中，被告周展宇問：「哪有
    多的點可以放嗎？」，被告柯宏達回稱：「目前我這邊沒有
    　除非去租套房」、「用別人的名字去」；被告周展宇則回
    ：「感覺出大事」，被告柯宏達覆稱：「這樣就滿安全的了
    」、「是沒到大事」等語（見偵11348卷第52頁），可認被
    告柯宏達對於將DMT節費器擺至其他地點，並以他人之名義
    承租房屋，藉此逃避追緝之情均知之甚詳，故被告柯宏達辯
    以其均不知情DMT節費器為詐欺所用之物乙節，顯不足採信
    。
(三)辯護人雖為被告柯宏達辯稱翁詩茹與任子杰與被告柯宏達所
    為相同，其等均另經檢察官為不起訴處分等語。然翁詩茹與
    任子杰均未加入詐欺集團擔任取簿手之工作，且其等均無詐
    欺前科，亦未有上述教戰手冊之存在，與被告柯宏達主觀上
    所認知之情節已有相當差異；參以翁詩茹係經被告柯宏達之
    招募方接下DMT節費器擺放之工作，為其所證述在卷（見偵9
    668卷二第4頁），可知其參與本案之程度亦與被告柯宏達所
    為不同，自難以翁詩茹與任子杰均因犯罪嫌疑不足另經檢察
    官為不起訴處分乙節，即得遽論被告柯宏達亦應為相同之處
    理。
(四)至於被告周展宇雖曾稱：因為陳建安跟我說機器是類似挖礦
    機，所以我跟柯宏達也這樣講等語（見本院卷第37頁），固
    與被告柯宏達所辯DMT節費器係挖礦機乙節相符，然此部分
    之辯解，已與其等間之對話紀錄及其等共同參與詐欺集團等
    情相悖，且與常情相違，已如上所述。況共同被告間協助彼
    此相互脫免罪責，實屬常見，自難徒憑被告周展宇上開所述
    而得逕認被告柯宏達之辯解得以採信。
(五)綜上所述，被告柯宏達及辯護人所辯均不足採。本案事證明
    確，被告2人上揭犯行，洵堪認定，均應予依法論科。
四、論罪科刑
(一)論罪：
　1.按共同正犯，係共同實行犯罪行為之人，在共同意思範圍內
    ，各自分擔犯罪行為之一部，相互利用他人之行為，以達其
    犯罪之目的，其成立不以全體均參與實行犯罪構成要件之行
    為為要件。又共同正犯之意思聯絡，原不以數人間直接發生
    者為限，即有間接之聯絡者，亦包括在內。如甲分別邀約乙
    、丙犯罪，雖乙、丙間彼此並無直接之聯絡，亦無礙於其為
    共同正犯之成立（最高法院77年台上字第2135號判決意旨參
    照），是以共同之行為決意不以共同正犯間均相互認識為要
    件。而電話或通訊軟體詐騙集團之犯罪型態，自籌設機房、
    收集人頭電話門號及金融機構帳戶、撥打電話或傳送訊息實
    行詐騙、自人頭帳戶提領款項、或直接自被害人處取得現金
    或財物，乃係需由多人縝密分工方能完成之犯罪，其參與實
    行各個分工之人，縱非全然認識或確知彼此參與分工細節，
    然其等對於各別係從事該等犯罪行為之一部既有所認識，且
    以共同犯罪意思為之，即應就加重詐欺取財所遂行各階段行
    為全部負責。
　2.查，本案被告2人在詐欺集團中負責維護、管理上開DMT節費
    器及招募他人之工作，確保其得順利運作，供其他詐欺集團
    成員藉以撥打電話詐騙如附表所示被害人等以詐得財物，使
    被害人等陷於錯誤，而匯款至指定之人頭帳戶，續由詐欺集
    團車手提領上繳其所屬之詐欺集團，各成員所為不僅均係該
    詐欺集團犯罪計畫之重要環節，且皆係以自己共同犯罪之意
    思，各分擔犯罪構成要件之行為或犯罪構成要件以外之行為
    ，是被告2人與實際實行詐術及取得詐騙款項之成員間，縱
    非全然認識或確知彼此參與分工細節，然被告2人對於其自
    身與該集團成員係各別從事所屬詐欺集團整體犯罪行為之一
    部有所認識，進而基於共同之犯罪意思而為之，並相互利用
    他人之行為，以遂行犯罪之目的，揆諸前揭說明，被告2人
    與「V」所屬之詐欺集團成員間，就附表各編號所示之犯行
    ，有犯意聯絡及行為分擔，均應論以共同正犯，就所參與犯
    行所生之全部犯罪結果共同負責。而被告周展宇就本案中係
    居於主要招募他人管理DMT節費器之人，對附表編號2之2、3
    之2、5之1、5之2所示之全部被害人均應負共同正犯之責；
    至於被告柯宏達係為被告周展宇所招募之人，僅就其所管理
    之DMT節費器所對應如附表3之2所示之罪負共同正犯之責。
　3.核被告周展宇就如附表2之2、3之2、5之1、5之2各編號所示
    共30次之犯行；被告柯宏達就如附表3之2各編號所示共11次
    犯行，均係犯刑法第339條之4第1項第2款之三人以上共同詐
    欺取財罪。被告2人與「V」所屬之詐欺集團成員間，就上開
    犯行，互有犯意聯絡，並分工合作、互相利用他人行為以達
    犯罪目的及行為分擔，均應論以共同正犯。
　4.又加重詐欺取財罪既係為保護個人之財產法益而設，則關於
    行為人詐欺犯罪之罪數計算，原則上自應依遭受詐欺之被害
    人人數定之，就不同被害人所犯之詐欺取財行為，受侵害之
    財產監督權既歸屬各自之權利主體，且犯罪時間或空間亦有
    相當差距，行為互殊，自應分論併罰。是被告周展宇就其招
    募被告柯宏達、許家豪及委由柯宏達招募翁詩茹、任子傑所
    管理如附表2之1、3之1、4所示之DMT節費器序號所對應如附
    表2之2、3之2、5之1、5之2部分，與詐欺集團成員共同詐欺
    如附表2之2、3之2、5之1、5之2所示共30名被害人之犯行；
    被告柯宏達就其所管理如附表3之1所示之DMT節費器序號所
    對應如附表3之2部分，與詐欺集團成員共同詐欺如附表3之2
    所示共11名被害人之犯行，被害人均不相同，所侵害財產法
    益有異，時空上並非無從區隔，在刑法評價上各具獨立性，
    且非經立法預設其本質係具持續實行之複次作為特徵予以特
    別歸類，使成獨立犯罪構成要件之行為態樣，依社會通念難
    認係出於一次犯意之決定，又非屬一個行為之持續動作，自
    難認被告2人成立接續犯包括一罪或想像競合犯；是被告2人
    各次對不同被害人之犯行，犯意各別，行為互殊，應予分論
    併罰。
(二)量刑：　　
　　爰以行為人之責任為基礎，審酌被告2人正值青壯，具勞動
    能力，不思循以正當管道取得財物，明知詐欺集團對社會危
    害甚鉅，竟受金錢誘惑，加入詐騙集團，負責管理維護詐欺
    機房之DMT節費器順利運作，使其他詐欺集團成員得以轉接
    詐騙電話詐騙不特定被害人，致使如附表所示被害人等均受
    有非微之財產損失，不僅漠視他人財產權，影響財產交易秩
    序，亦徒增檢警機關追查集團上游成員真實身分之難度，犯
    罪所生危害甚鉅，實屬不該；衡以被告周展宇於犯後始終坦
    認犯行，且已與部分被害人即謝香、何素珠、張素珠；梁國
    光達成和解，有和解筆錄可佐（見本院卷第115至116頁、第
    239至240頁、第329至330頁），辯護人另稱被告周展宇已如
    期給付謝香第一期之和解金額（見本院卷第314頁），可認
    其犯後態度尚佳；被告柯宏達則始終否認全部犯行，並稱無
    意願賠償被害人等所受損害（見本院卷第73頁），可認其犯
    後態度不佳；暨考量其等犯罪之動機、手段、情節、素行（
    見卷附臺灣高等法院被告前案紀錄表之記載）、與本案詐欺
    集團成員間之分工、擔任之犯罪角色及參與程度、犯罪期間
    約4個多月、所獲之利益（詳後沒收部分）；及被告周展宇
    自陳：城市科技大學肄業，未婚，從事冷氣安裝、月入3萬5
    千元等語(見本院卷第312頁)；被告柯宏達自陳：輔仁大學
    體育系二年級在學，未婚，獨居等語（見本院卷第220頁）
    之教育、智識程度暨家庭經濟生活狀況等一切情狀，分別量
    處如附表2之2、3之2、5之1、5之2各編號「主文」欄所示之
    刑。又審酌數罪併罰之定應執行刑，係出於刑罰經濟與責罰
    相當之考量，並非予以犯罪行為人或受刑人不當之利益，為
    一種特別的量刑過程，相較於刑法第57條所定科刑時應審酌
    之事項，係對一般犯罪行為之裁量。而定應執行刑之宣告，
    乃對犯罪行為人本身及所犯各罪之總檢視，除應考量行為人
    所犯數罪反應出之人格特性，並應權衡審酌行為人之責任與
    整體刑法目的及相關刑事政策，在量刑權之法律拘束性原則
    下，依刑法第51條第5款規定，採限制加重原則，資為量刑
    自由裁量權之外部界限，並應受法秩序理念規範之比例原則
    、平等原則、責罰相當原則、重複評價禁止原則等自由裁量
    權之內部抽象價值要求界限之支配，以使輕重得宜，罰當其
    責，俾符合法律授與裁量權之目的，以區別數罪併罰與單純
    數罪之不同，兼顧刑罰衡平原則。故定應執行刑時，除仍應
    就各別刑罰規範之目的、輕重罪間體系之平衡、整體犯罪非
    難評價，為綜合判斷外，尤須參酌上開實現刑罰公平性，以
    杜絕僥倖、減少犯罪之立法意旨，為妥適之裁量。本院衡酌
    被告周展宇犯如附表2之2、3之2、5之1、5之2各編號所示；
    被告柯宏達犯如附表3之2各編號所示各次加重詐欺取財犯行
    ，均係基於同一詐欺集團，並在110年12月至隔年3月間所實
    施，乃於短時間內反覆實施，所侵害法益固非屬於同一人，
    然被告2人於各次犯行之角色分工、行為態樣、手段、動機
    均完全相同，責任非難重複之程度顯然較高，如以實質累加
    之方式定應執行刑，處罰之刑度恐將超過其行為之不法內涵
    與罪責程度，爰基於罪責相當之要求，於刑法第51條第5款
    所定之外部性界限內，綜合評價各罪類型、關係、法益侵害
    之整體效果，考量犯罪人個人特質，及以比例原則、平等原
    則、責罰相當原則、重複評價禁止原則為內涵之內部性界限
    ，為適度反應被告2人整體犯罪行為之不法與罪責程度及對
    其施以矯正之必要性，而就被告周展宇所犯共30罪及被告柯
    宏達所犯共11罪，分別定應執行刑如主文所示，以資警惕。
五、沒收部分
(一)犯罪所用之物部分：
　1.按供犯罪所用、犯罪預備之物或犯罪所生之物，屬於犯罪行
    為人者，得沒收之，刑法第38條第2項前段定有明文。
　2.查扣案如附表1編號1所示之行動電話1支，為被告周展宇所
    有；如附表1編號2所示之行動電話共3支為被告柯宏達所有
    ，均為被告2人聯繫作為本案詐欺犯行所用之物，此有其等
    間之對話紀錄擷圖存卷可佐（見偵11348卷第35至39頁），
    且為被告2人所自承在卷（見本院卷第211至212頁），足認
    該等行動電話均為供其等犯罪所用之物，均應依刑法第38條
    第2項前段之規定宣告沒收。
　3.又扣案如附表1編號2所示之DMT節費器1台，雖非被告柯宏達
    所有，但為其實際上所持有，而具有事實上處分權，且係供
    本案詐欺犯罪之用，亦有臺北市政府警察局士林分局搜索扣
    押筆錄、扣押物品目錄表、扣押物品收據在卷可憑（見偵11
    348卷第193至203頁），是此部分扣案物，依前開說明，應
    依刑法第38條第2項前段之規定宣告沒收。另扣案如附表1編
    號3所示之DMT節費器共3台、路由器1台及附表1編號4所示之
    DMT節費器1台，雖分別係任子杰、翁詩茹、許家豪所持有，
    但參諸本案被告周展宇為負責招募他人管理DMT節費器之人
    ，可認其對於該等DMT節費器及路由器應均有處分權，且係
    供本案詐欺犯罪之用，故均應於被告周展宇所犯之罪刑下依
    刑法第38條第2項前段之規定宣告沒收。
(二)犯罪所得部分：
  1.按沒收係以犯罪為原因而對於物之所有人剝奪其所有權，將
    其強制收歸國有之處分；犯罪所得之沒收、追繳或追徵，在
    於剝奪犯罪行為人之實際犯罪所得（原物或其替代價值利益
    ），使其不能坐享犯罪之成果，其重點置於所受利得之剝奪
    ，故無利得者自不生剝奪財產權之問題，參諸民事法上多數
    利得人不當得利之返還，並無連帶負責之適用，因此即令二
    人以上共同犯罪，關於犯罪所得之沒收、追繳或追徵，亦應
    各按其利得數額負責，並非須負連帶責任，有關共同正犯犯
    罪所得之沒收、追繳或追徵，最高法院向採之共犯連帶說，
    業經最高法院104年度第13次刑事庭會議決議不再援用供參
    考，並改採應就各人分受所得之數為沒收，追徵亦以其所費
    失者為限之見解，是共同正犯各人有無犯罪所得，或其犯罪
    所得之多寡，應由事實審法院綜合卷證資料及調查所得認定
    之（最高法院104年度第13次刑事庭會議決議、104年度台上
    字第3146號判決意旨參照）。
　2.經查，被告周展宇自承其因本案犯行獲利3萬元（見本院卷
    第38頁），此部分既為其本案之犯罪所得，應依刑法第38條
    之1第1項前段，宣告沒收，且因未扣案，併依同條第3項，
    宣告於全部或一部不能沒收或不宜執行沒收時，追徵其價額
    。至於詐欺集團成員對其餘被害人等所詐得之款項，查無積
    極證據證明被告周展宇與詐欺集團成員就此部分所詐得之犯
    罪所得享有共同處分權，自不予依法宣告沒收或追徵。
　3.至於被告柯宏達雖自稱其尚未取得報酬（見本院卷第216至2
    17頁），然被告周展宇於本院審理中陳稱：報酬部分我單純
    給柯宏達3萬元，不包括翁詩茹、任子杰的部分。任子杰的
    部分，我是透過柯宏達轉給翁詩茹、任子杰共2萬元等語（
    見本院卷第310至311頁）；參以被告柯宏達曾自承：被告周
    展宇總共有給我7,500元，但錢我都給翁詩茹了等語（見偵7
    357卷一第331頁），可認被告周展宇稱其有將報酬交給被告
    柯宏達乙節非虛，其所述應值採信，故被告柯宏達否認有收
    受報酬或全額將之交與翁詩茹等語，僅係其事後卸責之詞，
    不足採信，應認此部分既為其本案之犯罪所得，依刑法第38
    條之1第1項前段，宣告沒收，且因未扣案，併依同條第3項
    ，宣告於全部或一部不能沒收或不宜執行沒收時，追徵其價
    額。至於詐欺集團成員對其餘被害人等所詐得之款項，查無
    積極證據證明被告柯宏達與詐欺集團成員就此部分所詐得之
    犯罪所得享有共同處分權，自不予依法宣告沒收或追徵。
據上論斷，應依刑事訴訟法第299條第1項前段，刑法第28條、第
339條之4第1項第2款、第51條第5款、第38條第2項前段、第38條
之1第1項前段、第3項，刑法施行法第1條之1第1項，判決如主文
。　 
本案經檢察官黃睦涵提起公訴及追加起訴，檢察官周禹境到庭執
行職務。
中　　華　　民　　國　　111 　年　　7 　　月　　21　　日
                  刑事第六庭審判長法  官  雷雯華
　　　　　　　　　　              法  官  李建忠
　　　　　　　　　　              法  官  林哲安
以上正本證明與原本無異。
如不服本判決，應於判決送達後20日內向本院提出上訴書狀，並
應敘述具體理由；其未敘述上訴理由者，應於上訴期間屆滿後20
日內向本院補提理由書（均須按他造當事人之人數附繕本），「
切勿逕送上級法院」。告訴人或被害人如對於本判決不服者，應
具備理由請求檢察官上訴，其上訴期間之計算係以檢察官判決正
本送達之日期為準。因疫情而遲誤不變期間，得向法院聲請回復
原狀。
                                  書記官  温育儷
中　　華　　民　　國　　111 　年　　7 　　月　　26　　日
附錄本案論罪科刑所犯法條全文：　　
中華民國刑法第339條之4
犯第339條詐欺罪而有下列情形之一者，處1年以上7年以下有期
徒刑，得併科1百萬元以下罰金：
一、冒用政府機關或公務員名義犯之。
二、三人以上共同犯之。
三、以廣播電視、電子通訊、網際網路或其他媒體等傳播工具，
    對公眾散布而犯之。
前項之未遂犯罰之。
附表1：
編號 被告 下游 扣案物品 應負責之被害人範圍 1 周展宇 柯宏達、任子杰、翁詩茹 iPhone11 1台（IMEI碼：000000000000000號，含門號0000000000號SIM卡1張） 附表2之1、附表3之1、 2 柯宏達 任子杰、翁詩茹 編號A1（型號：黑色iPhone X；IMEI碼：000000000000000號，含門號0000000000號SIM卡1張）、A2（型號：紅色iPhone 11；IMEI碼：000000000000000號，螢幕破損）、A3（型號：紅色iPhone；IMEI碼：000000000000000號，含SIM卡1張）之行動電話各1台。 DMT節費器1台（含天線等器材，內附32組晶片） 附表2之1、附表3之1 3 周展宇 翁詩茹、任子杰 DMT節費器3台（4埠、8埠、16埠） 路由器1台  4 周展宇 許家豪 DMT節費器1台（含天線32支及線材） 附表5之1 
附表2之1：（由任子杰、翁詩茹管領）
DMT設備對應序號(16埠)         IMEI (4) 000000000000000 謝香（2） (8) 000000000000000 黎兆嘉（5） (12) 000000000000000 (16) 000000000000000 吳慶娟（9） 　 (3) 000000000000000 詹佳德（6） (7) 000000000000000 (11) 000000000000000 (15) 000000000000000 李農賢（7） 　 (2) 000000000000000 張秀美（8） (6) 000000000000000 (10) 000000000000000 (14) 000000000000000 　 (1) 000000000000000 張素珠（1） (5) 000000000000000 莊謝金鳳（4） (9) 000000000000000 梁國光（3） (13) 000000000000000 

DMT設備對應序號(8埠)         IMEI (1) 000000000000000 (2) 000000000000000 (3) 000000000000000 (4) 000000000000000 　 (5) 000000000000000 (6) 000000000000000 (7) 000000000000000 (8) 000000000000000 

DMT設備對應序號(4埠)         IMEI (1) 000000000000000 (2) 000000000000000 (3) 000000000000000 (4) 000000000000000 
附表2之2：
被害人受騙情形一覽表        編號 姓名 詐騙方式及經過 匯款時間 匯款金額 匯入帳戶 搭配之序號 主文 1 張素珠 於111年1月5日，由詐騙集團成員以0000000000行動電話門號與張素珠受話號碼0000000000聯絡，佯裝其姪子，並以急需用錢周轉為由，向渠借款18萬元，致渠陷於錯誤，而依指示匯款。 111年1月6日14時56分許 180,000 000-0000000000000號之合作金庫銀行帳戶 附表2之1編號1之000000000000000序號 周展宇犯三人以上共同詐欺取財罪，處有期徒刑壹年。 2 謝香 於111年1月12日，由詐騙集團成員以0000000000行動電話門號與謝香受話號碼0000000000聯絡，佯裝其姪子，並以急需用錢周轉為由，向渠借款6萬元，致渠陷於錯誤，而依指示匯款。 111年1月14日09時40分許 60,000 000-0000000000000號之玉山銀行帳戶 附表2之1編號4之000000000000000序號 周展宇犯三人以上共同詐欺取財罪，處有期徒刑壹年。 3 梁國光 於111年1月13日，由詐騙集團成員以0000000000行動電話門號與梁國光受話號碼0000000000聯絡，佯裝其姪子，並以急需用錢周轉為由，向渠借款10萬元，致渠陷於錯誤，而依指示匯款。 111年1月14日10時36分許 180,000 000-000000000000號之中國信託銀行帳戶 附表2之1編號9之000000000000000序號 周展宇犯三人以上共同詐欺取財罪，處有期徒刑壹年。 4 莊謝金鳯 於111年2月23日，由詐騙集團成員以0000000000行動電話門號與莊謝金鳳受話號碼0000000000聯絡，佯裝其友人，並以急需用錢為由，向渠借款10萬1,000元，致渠陷於錯誤，而依指示匯款。 111年2月25日13時53分許 101,000 000-00000000000000號之中華郵政帳戶 附表2之1編號5之000000000000000序號 周展宇犯三人以上共同詐欺取財罪，處有期徒刑壹年貳月。 5 黎兆嘉 於111年3月9日，由詐騙集團成員以0000000000行動電話門號與黎兆嘉受話號碼0000000000聯絡，佯裝其姪子，並以急需用錢為由，向渠借款78萬元，致渠陷於錯誤，而依指示匯款。 111年3月1日12時4分許 780,000 000-000000000000號之中國信託銀行帳戶 附表2之1編號8之000000000000000序號 周展宇犯三人以上共同詐欺取財罪，處有期徒刑壹年貳月。 6 詹佳德 於111年2月28日，由詐騙集團成員以0000000000行動電話門號與詹佳德受話號碼0000000000聯絡，佯裝其姪女，並以急需用錢周轉為由，向渠借款35萬元，致渠陷於錯誤，而依指示匯款。 (1)111年3月2日10時36分許 (2)111年3月2日13時24分許 (3)111年3月4日16時44分許 (1)200,000 (2)50,000 (0)000,000 (0)000-000000000000號之中國信託銀行帳戶 (0)000-000000000000號之中國信託銀行帳戶 (0)000-000000000000號之聯邦銀行帳戶 附表2之1編號3之000000000000000序號 周展宇犯三人以上共同詐欺取財罪，處有期徒刑壹年貳月。 7 李農賢 於111年3月3日，由詐騙集團成員以0000000000行動電話門號與李農賢受話號碼0000000000聯絡，佯裝其友人，並以投資急需用錢周轉為由，向渠借款75萬元，致渠陷於錯誤，而依指示匯款。 (1)111年3月4日12時45分許 (2)111年3月4日14時56分許 (1)200,000 (0)000,000 (0)000-00000000000號之第一銀行帳戶 (0)000-00000000000號之第一銀行帳戶 附表2之1編號15之000000000000000序號 周展宇犯三人以上共同詐欺取財罪，處有期徒刑壹年貳月。 8 張秀美 於111年3月4日，由詐騙集團成員以0000000000行動電話門號與張秀美受話號碼0000000000聯絡，佯裝其大嫂，並以急需用錢周轉為由，向渠借款3萬元，致渠陷於錯誤，而依指示匯款。 111年3月7日14時57分許 30,000 000-000000000000號之華南銀行帳戶 附表2之1編號2之000000000000000序號 周展宇犯三人以上共同詐欺取財罪，處有期徒刑壹年貳月。 9 吳慶娟 於111年3月10日，由詐騙集團成員以0000000000行動電話門號與吳慶娟受話號碼0000000000聯絡，佯裝其同學，並以急需用錢為由，向渠借款30萬元，致渠陷於錯誤，而依指示匯款。 111年3月11日12時許 300,000 000-000000000000號之中國信託銀行帳戶 附表2之1編號16之000000000000000序號 周展宇犯三人以上共同詐欺取財罪，處有期徒刑壹年貳月。 合計受騙金額    2,731,000 　 　  
附表3之1：（由柯宏達管領）
搜索扣押筆錄暨目錄表之DMT設備對應序號(附表一)-柯宏達案                 IMEI (25) 000000000000000 (26) 000000000000000 (27) 000000000000000 (28) 000000000000000 (29) 000000000000000 (30) 000000000000000 陳美緞(6) (31) 000000000000000 (32) 000000000000000 　 (17) 000000000000000 (18) 000000000000000 (19) 000000000000000 (20) 000000000000000 (21) 000000000000000 (22) 000000000000000 (23) 000000000000000 何素珠(10) (24) 000000000000000 　 (9) 000000000000000 (10) 000000000000000 廖武正(2) (11) 000000000000000 (12) 000000000000000 蔡燕惠(7) 陳億欣(8) 陳福村(9) (13) 000000000000000 (14) 000000000000000 (15) 000000000000000 劉麗琴(4) (16) 000000000000000 　 (1) 000000000000000 鄭世豊(11) (2) 000000000000000 (3) 000000000000000 (4) 000000000000000 陳木生(3) (5) 000000000000000 許清舜(1) (6) 000000000000000 (7) 000000000000000 (8) 000000000000000 李惠真(5) 
附表3之2：
被害人受騙情形一覽表        編號 姓名 詐騙方式及經過 匯款時間 匯款金額 匯入帳戶 搭配之序號 主文 1 許清舜 於110年12月10日，由詐騙集團成員以0000000000行動電話門號與許清舜受話號碼0000000000聯絡，佯裝其姪女，並以急需用錢周轉為由，向渠借款46萬元，致渠陷於錯誤，而依指示匯款。 (1)110年12月14日10時許(2)110年12月14日14時51分許 (1)400,000 (2)60,000 (0)000-000000000000之華南銀行帳戶(0)000-00000000000000之彰化銀行帳戶 附表3之1編號5之000000000000000序號 周展宇犯三人以上共同詐欺取財罪，處有期徒刑壹年貳月。 柯宏達犯三人以上共同詐欺取財罪，處有期徒刑壹年陸月。 2 廖武正 （未提告） 於110年12月16日，由詐騙集團成員以0000000000行動電話門號與廖武正受話號碼0000000000聯絡，佯裝其外甥，並以裝修房屋急需用錢為由，向渠借款10萬元，致渠陷於錯誤，而依指示匯款。 110年12月16日11時許 100,000 000-000000000000之聯邦銀行帳戶 附表3之1編號10之000000000000000序號 周展宇犯三人以上共同詐欺取財罪，處有期徒刑壹年貳月。 柯宏達犯三人以上共同詐欺取財罪，處有期徒刑壹年陸月。 3 陳木生 於110年12月22日，由詐騙集團成員以0000000000行動電話門號與陳木生受話號碼0000000000聯絡，佯裝其姪子，並以裝潢急需用錢周轉為由，向渠借款85萬5,000元，致渠陷於錯誤，而依指示匯款。 (1)110年12月23日10時25分許(2)110年12月24日10時50分許 (1)375,000  (2)480,000 (0)000-00000000000000之中華郵政帳戶(0)000-0000000000000之玉山銀行帳戶 附表3之1編號4之000000000000000序號 周展宇犯三人以上共同詐欺取財罪，處有期徒刑壹年貳月。 柯宏達犯三人以上共同詐欺取財罪，處有期徒刑壹年陸月。 4 劉麗琴 於110年12月23日，由詐騙集團成員以0000000000行動電話門號與劉麗琴受話號碼0000000000聯絡，佯裝其姪子，並以急需用錢為由，向渠借款10萬元，致渠陷於錯誤，而依指示匯款。 110年12月24日12時4分許 100,000 000-00000000000000之台新銀行帳戶 附表3之1編號15之000000000000000序號 周展宇犯三人以上共同詐欺取財罪，處有期徒刑壹年貳月。 柯宏達犯三人以上共同詐欺取財罪，處有期徒刑壹年陸月。 5 李惠真 於110年12月23日，由詐騙集團成員以0000000000行動電話門號與李惠真受話號碼0000000000聯絡，佯裝其姪子，並以投資生意急需用錢周轉為由，向渠借款30萬元，致渠陷於錯誤，而依指示匯款。 110年12月24日12時54分許 300,000 000-00000000000000之台灣銀行帳戶 附表3之1編號8之000000000000000序號 周展宇犯三人以上共同詐欺取財罪，處有期徒刑壹年貳月。 柯宏達犯三人以上共同詐欺取財罪，處有期徒刑壹年陸月。 6 陳美緞（未提告） 於110年12月28日，由詐騙集團成員以0000000000行動電話門號與陳美緞受話號碼0000000000聯絡，佯裝其姪子，並以急需用錢周轉為由，向渠借款16萬元，致渠陷於錯誤，而依指示匯款。 (1)110年12月28日14時37分許(2)110年12月28日14時40分許(3)110年12月29日14時00分許(4)110年12月29日14時00分許(5)110年12月30日13時10分許(6)110年12月30日14時01分許 (1)30,000  (2)20,000  (3)30,000  (4)20,000  (5)30,000  (6)30,000 (0)000-000000000000之中國信託銀行帳戶(0)000-000000000000之中國信託銀行帳戶(0)000-000000000000之國泰世華銀行帳戶(0)000-000000000000之國泰世華銀行帳戶(0)000-000000000000之台灣銀行帳戶(0)000-000000000000之台灣銀行帳戶 附表3之1編號30之000000000000000序號 周展宇犯三人以上共同詐欺取財罪，處有期徒刑壹年貳月。 柯宏達犯三人以上共同詐欺取財罪，處有期徒刑壹年陸月。 7 蔡燕惠 於111年2月23日，由詐騙集團成員以0000000000行動電話門號與蔡燕惠受話號碼0000000000聯絡，佯裝其親戚，並以投資急需用錢周轉為由，向渠借款85萬5,000元，致渠陷於錯誤，而依指示匯款。 (1)111年2月23日11時4分許(2)111年2月23日14時56分許 (1)475,000  (2)932,000 000-000000000000之國泰世華銀行帳戶 附表3之1編號12之000000000000000序號 周展宇犯三人以上共同詐欺取財罪，處有期徒刑壹年貳月。 柯宏達犯三人以上共同詐欺取財罪，處有期徒刑壹年陸月。 8 陳億欣（未提告） 於111年3月1日，由詐騙集團成員以0000000000行動電話門號與陳億欣受話號碼0000000000聯絡，佯裝其妻子的弟弟，並以合資急需用錢周轉為由，向渠借款38萬元，致渠陷於錯誤，而依指示匯款。 111年3月2日10時10分許 380,000 000-000000000000之國泰世華銀行帳戶 附表3之1編號12之000000000000000序號 周展宇犯三人以上共同詐欺取財罪，處有期徒刑壹年貳月。 柯宏達犯三人以上共同詐欺取財罪，處有期徒刑壹年陸月。 9 陳福村 於111年3月3日，由詐騙集團成員以0000000000行動電話門號與陳福村受話號碼00-00000000聯絡，佯裝其外甥，並以公司急需用錢周轉為由，向渠借款144萬8,000元，致渠陷於錯誤，而依指示匯款。 (1)111年3月3日10時57分許(2)111年3月3日15時44分許 (1)465,000  (2)983,000 (0)000-00000000000000號之台新銀行帳戶(0)000-00000000000000號之台新銀行帳戶 附表3之1編號12之000000000000000序號 周展宇犯三人以上共同詐欺取財罪，處有期徒刑壹年貳月。 柯宏達犯三人以上共同詐欺取財罪，處有期徒刑壹年陸月。 10 何素珠 於111年3月7日，由詐騙集團成員以0000000000行動電話門號與何素珠受話號碼0000000000聯絡，佯裝其兒子，並以合股投資急需用錢周轉為由，向渠借款18萬元，致渠陷於錯誤，而依指示匯款。 111年3月7日13時許 180,000 000-00000000000000號之中華郵政帳戶 附表3之1編號23之000000000000000序號 周展宇犯三人以上共同詐欺取財罪，處有期徒刑壹年。 柯宏達犯三人以上共同詐欺取財罪，處有期徒刑壹年陸月。 11 鄭世豊 於111年3月8日，由詐騙集團成員以0000000000行動電話門號與鄭世豊受話號碼0000000000聯絡，佯裝其姪子，並以急需用錢為由，向渠借款10萬元，致渠陷於錯誤，而依指示匯款。 111年3月9日10時27分許 100,000 000-000000000000號之中國信託銀行帳戶 附表3之1編號1之000000000000000序號 周展宇犯三人以上共同詐欺取財罪，處有期徒刑壹年貳月。 柯宏達犯三人以上共同詐欺取財罪，處有期徒刑壹年陸月。 合計受騙金額    5,490,000 　 　  
附表4：
 DMT晶片序號  被害人 1 000000000000000  　 2 000000000000000  1李雅  (周展宇-福樂街機房) 3 000000000000000  6薛馨香  (周展宇-福樂街機房) 4 000000000000000  4黃天明  (周展宇-福樂街機房) 5 000000000000000  　 6 000000000000000  　 7 000000000000000  　 8 000000000000000  1王美卿  (許家豪-民有東路機房) 3陳文毅  (周展宇-福樂街機房) 9 000000000000000  　 10 000000000000000  　 11 000000000000000  　 12 000000000000000  　 13 000000000000000  　 14 000000000000000  　 15 000000000000000  　 16 000000000000000  　 17 000000000000000  　 18 000000000000000  　 19 000000000000000  　 20 000000000000000  　 21 000000000000000  5鍾淑娟 (周展宇-福樂街機房) 22 000000000000000  　 23 000000000000000  2陳美華 (許家豪-民有東路機房) 3陳明德 (許家豪-民有東路機房) 2許麗雪 (周展宇-福樂街機房) 24 000000000000000  4張士明 (許家豪-民有東路機房) 25 000000000000000  　 26 000000000000000  　 27 000000000000000  　 28 000000000000000  　 29 000000000000000  　 30 000000000000000  　 31 000000000000000  　 32 000000000000000  　 
附表5之1：
桃園民有東路機房       編號 姓名 匯款時間 匯款金額 匯入帳戶 搭配之序號 主文 1 王美卿  (1)110年12月07日11時33分許 (2)110年12月08日14時05分許 (1)150,000 (2)40,000 (0)000-0000000000000號之合作金庫銀行帳戶 (0)000-0000000000000號之玉山銀行帳戶 附表4編號8之000000000000000序號 周展宇犯三人以上共同詐欺取財罪，處有期徒刑壹年貳月。 2 陳美華  (1)110年12月13日14時00分許 (2)110年12月16日10時02分許 (1)240,000 (0)000,000 (0)000-00000000000000號之彰化銀行帳戶 (0)000-0000000000000號之玉山銀行帳戶 附表4編號23之000000000000000序號 周展宇犯三人以上共同詐欺取財罪，處有期徒刑壹年貳月。 3 陳明德  111年03月04日12時20分許 200,000 000-00000000000000號之中華郵政帳戶 附表4編號23之000000000000000序號 周展宇犯三人以上共同詐欺取財罪，處有期徒刑壹年貳月。 4 張士明  111年03月09日13時24分許 248,000 000-00000000000號之兆豐銀行帳戶 附表4編號24之000000000000000序號 周展宇犯三人以上共同詐欺取財罪，處有期徒刑壹年貳月。 合計損失金額   1,058,000 　 　  
附表5之2：
新莊福樂街機房       編號 姓名 匯款時間 匯款金額 匯入帳戶 搭配之序號 主文 1 李雅  (1)111年02月15日14時12分許 (2)111年02月16日10時32分許 (1)203,000 (0)000,000 (0)000-00000000000000號之台新銀行帳戶 (0)000-00000000000000號之中華郵政帳戶 附表4編號2之000000000000000序號 周展宇犯三人以上共同詐欺取財罪，處有期徒刑壹年貳月。 2 許麗雪  (1)111年02月18日12時09分許 (2)111年02月21日10時32分許 (3)111年02月21日12時20分許 (4)111年02月22日11時51分許 (5)111年02月23日12時24分許 (1)350,000 (0)000,000 (0)000,000 (0)000,000 (0)000,000 (0)000-00000000000000號之永豐銀行帳戶 (0)000-00000000000000號之中華郵政帳戶 (0)000-00000000000000號之中華郵政帳戶 (0)000-0000000000000號之合作金庫帳戶 (0)000-00000000000號之第一銀行帳戶 附表4編號23之000000000000000序號 周展宇犯三人以上共同詐欺取財罪，處有期徒刑壹年貳月。 3 陳文毅  (1)111年02月21日10時55分許 (2)111年02月21日11時30分許 (1)800,000 (0)000,000 (0)000-00000000000000號之上海儲蓄銀行帳戶 (0)000-000000000000號之土地銀行帳戶 附表4編號8之000000000000000序號 周展宇犯三人以上共同詐欺取財罪，處有期徒刑壹年貳月。 4 黃天明  111年02月22日09時30分許 300,000 000-000000000000號之國泰世華銀行帳戶 附表4編號4之000000000000000序號 周展宇犯三人以上共同詐欺取財罪，處有期徒刑壹年貳月。 5 鍾淑娟  111年02月23日10時許 200,000 000-0000000000000號之合作金庫銀行帳戶 附表4編號21之000000000000000序號 周展宇犯三人以上共同詐欺取財罪，處有期徒刑壹年貳月。 6 薛馨香  111年02月25日11時06分許 960,000 000-00000000000000號之元大銀行帳戶 附表4編號3之000000000000000序號 周展宇犯三人以上共同詐欺取財罪，處有期徒刑壹年貳月。 合計損失金額   5,893,000